臺灣橋頭地方法院刑事判決　
111年度審訴字第376號
公  訴  人  臺灣橋頭地方檢察署檢察官
被      告  趙秋南


上列被告因違反毒品危害防制條例案件，經檢察官提起公訴（11
1年度毒偵字第779號），被告於準備程序中就被訴事實為有罪之
陳述，經告知簡式審判程序之旨，並聽取被告與公訴人之意見後
，合議庭裁定由受命法官獨任進行簡式審判程序，判決如下：
    主  文
乙○○犯施用第一級毒品罪，處有期徒刑柒月。
    事  實
一、乙○○前於民國110年間因施用毒品案件，經本院110年度毒聲
    字第434號裁定送觀察、勒戒後，認無繼續施用毒品之傾向
    ，於110年11月30日執行完畢釋放，並由臺灣橋頭地方檢察
    署（下稱橋檢）檢察官以110年度毒偵字第818號為不起訴處
    分確定。詎其於上開觀察、勒戒執行完畢後之3年內，仍未
    戒除毒癮，明知海洛因、甲基安非他命為毒品危害防制條例
    第2條第2項第1款、第2款之第一級、第二級毒品，不得非法
    持有、施用，竟基於施用第一級毒品海洛因及第二級毒品甲
    基安非他命之犯意，於111年3月2日19、20時許，在高雄市
    梓官區某友人住處，以將海洛因及甲基安非他命混合摻入香
    菸燃燒吸食所產生煙霧之方式，同時施用第一級毒品海洛因
    及第二級毒品甲基安非他命1次。嗣因乙○○為毒品列管人口
    ，於111年3月4日19時10分（起訴書誤載為「30分」）許，
    經警持橋檢檢察官核發之強制到場（強制採驗尿液）許可書
    將其帶往警局採集尿液送驗後，結果呈嗎啡及甲基安非他命
    陽性反應，因而查悉上情。
二、案經高雄市政府警察局岡山分局報告臺灣橋頭地方檢察署檢
    察官偵查起訴。
    理  由
一、被告乙○○所犯非為死刑、無期徒刑、最輕本刑為3年以上有
    期徒刑之罪或高等法院管轄之第一審案件，而於準備程序進
    行中，被告就被訴事實為有罪之陳述，經法官告知簡式審判
    程序之旨，並聽取當事人之意見後，合議庭裁定由受命法官
    獨任進行簡式審判程序，是本案之證據調查，依刑事訴訟法
    第273條之2規定，不受同法第159條第1項、第161條之2、第
    161條之3、第163條之1及第164條至第170條規定之限制，合
    先敘明。
二、按觀察、勒戒或強制戒治執行完畢釋放後，3年內再犯第10
    條之罪者，檢察官或少年法院（地方法院少年法庭）應依法
    追訴或裁定交付審理，毒品危害防制條例第23條第2項定有
    明文。經查，被告有如前揭事實欄所載犯施用毒品罪，於11
    0年11月30日觀察、勒戒執行完畢釋放出所乙節，此有臺灣
    高等法院被告前案紀錄表1份在卷可稽，是被告於前經觀察
    、勒戒執行完畢釋放後，3年內再犯本件施用第一級毒品、
    第二級毒品罪，檢察官依前開規定予以追訴，自屬合法。
三、上揭事實，業據被告於本院準備程序及審理時坦承不諱（見
    審訴卷第62、70、75頁），復有高雄市政府警察局岡山分局
    燕巢分駐（派出）所偵辦毒品案件嫌疑犯尿液採證取號代碼
    對照表（取號代碼：岡111K104）及正修科技大學超微量研
    究科技中心111年3月29日尿液檢驗報告（原始編號：岡111K
    104）等附卷可稽（見警卷第9、11頁），足認被告前開任意
    性自白與事實相符，堪信為真實。綜上，本件事證明確，被
    告上開犯行，均堪認定，應依法論科。
四、論罪科刑：
  ㈠核被告所為，係犯毒品危害防制條例第10條第1項之施用第一
    級毒品罪及同條第2項之施用第二級毒品罪。被告施用第一
    級、第二級毒品前持有各該毒品之低度行為，為施用之高度
    行為所吸收，均不另論罪。被告以一行為同時施用第一級、
    第二級毒品，觸犯上開2罪名，為想像競合犯，應依刑法第5
    5條前段規定從一重以施用第一級毒品罪論處。
　㈡爰審酌被告前已因施用毒品而經觀察、勒戒，尚未能戒絕毒
    癮，仍為本件同時施用第一、二級毒品之犯行，足認前開保
    安處分措施實難矯治其惡性。另參酌被告於本院審理時終能
    坦承全部犯行之犯後態度，且施用毒品乃自戕行為，對社會
    造成之危害尚非直接甚鉅，並考量被告近年來因施用毒品案
    件經查獲及論罪科刑之次數，此有前揭被告前案紀錄表在卷
    可考。再酌以被告係同時施用第一、二級毒品，其罪質應較
    單純施用第一級毒品者為重，兼衡其犯罪之動機、目的、手
    段、自陳教育程度為國中畢業、目前從事鐵工，月收入約新
    臺幣4、5萬元，未婚無子女、跟母親同住、母親需其扶養之
    家庭經濟及生活狀況（見審訴卷第72頁）等一切情狀，量處
    如主文欄所示之刑。
據上論斷，應依刑事訴訟法第273條之1第1項、第299條第1 項前
段，判決如主文。
本案經檢察官丙○○提起公訴，檢察官甲○○到庭執行職務。
中　　華　　民　　國　　111 　年　　9 　　月　　30　　日
                  刑事第六庭    法　官  徐右家
以上正本證明與原本無異。
如不服本判決應於收受送達後20日內向本院提出上訴書狀，並應
敘述具體理由；如未敘述上訴理由者，應於上訴期間屆滿後20日
內向本院補提理由書（均須按他造當事人之人數附繕本）「切勿
逕送上級法院」。
中　　華　　民　　國　　111 　年　　10　　月　　3 　　日
                                書記官  林榮志

附錄本案論罪科刑法條：
毒品危害防制條例第10條
施用第一級毒品者，處 6 月以上 5 年以下有期徒刑。 
施用第二級毒品者，處 3 年以下有期徒刑。